臺灣高雄地方法院刑事判決　　　　　　 94年度訴緝字第153號
公　訴　人　臺灣高雄地方法院檢察署檢察官
被　　　告　丙○○
　　　　　　　　　　（現於臺灣高雄看守所羈押中）
指定辯護人　本院公設辯護人乙○○
上列被告因違反槍砲彈藥刀械管制條例案件，經檢察官提起公訴
（93年度偵字第7862號），本院判決如下：
    主  文
丙○○未經許可，製造可發射子彈具有殺傷力之改造槍枝，處有
期徒刑伍年貳月，併科罰金新臺幣伍萬元，罰金如易服勞役，以
佰元折算壹日。扣案仿GLOCK 廠27型半自動手槍製造之改造手
槍壹支（內含彈匣壹個，槍枝管制編號0000000000號
），沒收之。
    事  實
一、丙○○明知屬槍砲主要組成零件之槍管為管制物品，非經中
    央主管機關許可，不得擅自持有，亦明知有殺傷力之改造槍
    枝為管制物品，非經中央主管機關許可，不得擅自製造、持
    有，卻因積欠地下錢莊債務，為求自保，先於民國92年1 月
    下旬某日，在其位於台南縣永康市○○街115 號5 樓之2 住
    處（下稱前揭住處），透過網際網路以新台幣（下同）15,0
    00元之價格，購得仿GLOCK 廠27型半自動手槍製造之無殺傷
    力玩具槍1 支，又於92年2 月間某日，經由跳蚤雜誌以5,00
    0 元之價格購得金屬槍管1 支，作為改造上開玩具手槍之用
    ，而無故持有之；再基於製造可發射子彈具有殺傷力之改造
    手槍之犯意，於92年2 月底某日，在前揭住處，以己有之電
    鑽、電鋸、車床等工具，將上開玩具槍加以拆卸，並換裝前
    揭購得之金屬槍管，而製造可發射子彈、具有殺傷力之改造
    手槍1 支（含彈匣1 個，槍枝管制編號為0000000000號），
    製造完成後先藏放於前揭住處，後又改藏放於其所使用車號
    UXK-638 號之機車置物箱內。嗣經警於93年4 月13日下午5
    時15分許，在高雄市○○區○○路與外環西路口，於前揭機
    車置物箱內查獲，並扣得上開槍枝（含彈匣1 個）。
二、案經高雄市政府警察局楠梓分局報請台灣高雄地方法院檢察
    署檢察官偵查起訴。
    理  由
一、本件扣案槍枝之槍彈鑑定書雖屬傳聞證據，然被告及辯護人
    於本院審理時均同意該鑑定書作為證據，且本院審酌該文書
    乃基於專業知識所作成，且未敘述本件案發經過等事實，而
    具有相當之中立性，其作成過程並無不適當，依刑事訴訟法
    第159 之5 條第1 項，自得作為證據。
二、上揭犯罪事實，迭據被告丙○○於警詢、偵查及本院審理中
    坦承不諱，並有搜索扣押筆錄及扣押物品目錄表在卷可稽，
    而扣案槍枝（含彈匣1 個，槍枝管制編號0000000000號）經
    送內政部警政署刑事警察局以性能檢驗法鑑定結果，認係由
    仿GLOCK 廠27型半自動手槍製造之玩具手槍換裝土造金屬槍
    管而成之改造手槍，機械性能良好，可擊發適用子彈，認具
    殺傷力，有內政部警政署刑事警察局93年5 月3 日刑鑑字第
    0930090855號槍彈鑑定書在卷可考，是被告自白核與事實相
    符，應堪採信，本案事證明確，被告犯行洵堪認定。
三、查被告行為後，槍砲彈藥刀械管制條例已於94年1 月26日修
    正公布，於同年月28日施行，刪除第11條，修正第8 條，將
    修正前第11條之行為規範移至第8 條併同處罰，且修正前第
    11條第1 項未經許可製造其他可發射子彈具有殺傷力槍砲罪
    其法定刑為5 年以上有期徒刑，併科新台幣10,000,000元以
    下罰金，較之修正後第8 條第1 項之處無期徒刑或5 年以上
    有期徒刑，併科新台幣10,000,000元以下罰金為輕；比較新
    舊條文之刑度，以修正前之槍砲彈藥刀械管制條例第11條第
    1 項條文較有利於被告，依刑法第2 條第1 項但書之規定，
    應適用修正前之規定論處；又關於該條例第13條未經許可持
    有槍枝主要組成零件罪之規定，於本次並未修正，自無比較
    新舊法之問題。又按槍枝之槍管業經內政部依法於86年11
    月24日以台（86）內警字第8670683 號公告為槍枝之主要組
    成零件。是核被告所為，係犯修正前槍砲彈藥刀械管制條例
    第11條第1 項之未經許可製造可發射子彈具有殺傷力之改造
    槍枝罪及同條例第13條第4 項之未經許可持有槍枝之主要組
    成零件罪；公訴人漏未論及被告違反槍砲彈藥刀械管制條例
    13條第4 項，惟此部分包含於起訴事實內，本院自得併予審
    究。被告製造改造手槍後，持有改造手槍之低度行為為製造
    改造手槍之高度行為所吸收，不另論罪。又被告持有槍管之
    目的係為製造可發射子彈具有殺傷力之改造槍枝，是被告所
    犯上開2 罪間，有手段、目的之牽連關係，為牽連犯，應從
    一重之未經許可製造可發射子彈具有殺傷力之改造槍枝罪處
    斷。爰審酌被告無故持有槍管及非法製造具有殺傷力之槍枝
    之行為，嚴重破壞社會秩序，對治安造成之危害甚鉅，惟念
    其犯後坦承犯行，及僅改造槍枝1 支，改造數量非鉅，且並
    未持該槍枝犯案等一切情狀，量處如主文所示之刑，並就併
    科罰金部分諭知易服勞役之折算標準。扣案具有殺傷力之改
    造槍枝1 支（含彈匣1 個），係違禁物，應依刑法第38條第
    1 項第1 款之規定，宣告沒收之。
據上論結，應依刑事訴訟法第299 條第1 項前段，修正前槍砲彈
藥刀械管制條例第11條第1 項、第13條第4 項，刑法第2 條第1
項但書、第11條前段、第55條、第42條第2 項、第38條第1 項第
1 款，罰金罰鍰提高標準條例第2 條，現行法規所定貨幣單位折
算新台幣條例第2 條，判決如主文。
本案經檢察官甲○○到庭執行職務。
中　　華　　民　　國　　94　　年　　11　　月　　8 　　日
                  刑事第十五庭  審判長法　官  唐照明
                                      法  官  陳筱蓉
                                      法  官  盧怡秀
以上正本證明與原本無異。
如不服本判決，應於判決送達後10日內，向本院提出上訴狀。
中　　華　　民　　國　　94　　年　　11　　月　　8 　　日
                                      書記官  林秀珍
附錄本判決論罪科刑法條：
94年1月26日修正前槍砲彈藥刀械管制條例第11條第1項：
未經許可，製造、販賣或運輸第四條第一項第一款所稱其他可發
射金屬或子彈具有殺傷力之各式槍砲子彈者，處5 年以上有期徒
刑，併科新台幣1000 萬元以下罰金。
